# 试生产期间费用的处理问题？

提问人：呼叫帮助 时间：2011-01-13 22:22:40
本企业为医药产品生产企业， 2008 年底工程主体完工， 2009 年开始调试设备试生产，一直到 2010 年 6 月试生产成功，请问试生产期间的费用该如何处理？

回答人：chenyiwei
问题太大了，具体包括什么费用？固定资产的转固时间？

回答人：chenyiwei
回复 藤椅 呼叫帮助 的帖子一般是计入在建工程（生产线设备）成本，但属于意外损失的除外。如果试生产产品可对外销售的，则按售价冲减在建工程。

回答人：chenyiwei
回复 报纸 lileihome 的帖子 1 、如果可以确定该笔退税与已冲减在建工程成本的试运行期间收入相关，则相应退税也冲减工程成本。
2 、应按政府补助会计准则的规定处理。